# 关于碳交易权的核算问题

提问人：非著名 cpa 时间：2023-08-04 10:43:26
公司为光伏电站公司，光伏电站发电后，会产生ccer（国家核证自愿减排量），CCER可以进行交易获利。
该CCER如何核算？CCER列示在什么科目比较合适？
CCER与发电量相关，无增量成本费用，成本怎么核算？

回答人：chenyiwei
参考《碳排放权交易有关会计处理暂行规定》（财会[2019]22号），建议简化处理，仅在出售该指标时将收到款项确认为营业外收入，无其他处理，出售时无对应成本。